【裁判字號】    91,上易,1774
【裁判日期】    920122
【裁判案由】    違反毒品危害防制條例
【裁判全文】
臺灣高等法院高雄分院刑事判決                  九十一年度上易字第一七七四號
    上  訴  人  臺灣屏東地方法院檢察署檢察官
    被      告  乙○○  男  四.
右上訴人因被告違反毒品危害防制條例案件，不服臺灣屏東地方法院九十一年度易字
第四四七號，中華民國九十一年九月十日第一審判決（起訴案號：臺灣屏東地方法院
檢察署九十一年度毒偵字第二五○號、及移送併辦案號：同署九十一年度毒偵字第一
一五○號）提起上訴，本院判決如左：
    主  文
原判決撤銷。
乙○○連續施用第二級毒品，累犯，處有期徒刑陸月，如易科罰金，以佰元折算壹
日。
    事  實
一、乙○○前於民國七十八年間，因違反懲治盜匪條例等案件，經法院判處有期徒刑
    八年四月確定，嗣依中華民國八十年罪犯減刑條例減為有期徒刑七年九月，於八
    十七年十一月六日執行完畢。仍不知悔改，復於八十七年間，因施用毒品案件，
    經原審法院裁定送觀察、勒戒後，認無繼續施用毒品之傾向，已由原審法院以八
    十七年度易字第六○九號判決免刑在案。又於八十八年間，再因施用毒品案件，
    經原審法院裁定送觀察、勒戒，認有繼續施用毒品之傾向，而裁定令入戒治處所
    施以強制戒治，於八十九年九月二十四日戒治期滿，且經原審法院分別判處有期
    徒刑七月、一年二月，定其應執行刑為一年七月確定，並於九十一年二月七日假
    釋付保護管束（期間自九十一年二月七日起至九十一年五月二十四日止）。詎其
    仍不知戒絕毒癮，又基於施用第二級毒品安非他命之概括犯意，先於九十一年二
    月二十二日下午三時十五分許向前回溯二十四小時內之某時許，在屏東縣市某不
    詳地點之偏僻處，施用第二級毒品安非他命一次，而於九十一年二月二十二日下
    午三時十五分，為臺灣屏東地方法院檢察署觀護人採尿送驗後查獲；再於九十一
    年八月二十三日下午三時二十五分許向前回溯二十四小時內之某時許，在屏東市
    某不詳地點之偏僻處，又施用第二級毒品安非他命一次，嗣於九十一年八月二十
    三日下午三時二十五分許，經警採尿送驗檢出甲基安非他命陽性反應，而查知上
    情。
二、案經臺灣屏東地方法院檢察署檢察官簽分偵查起訴及移送本院併案審理。
    理  由
一、右揭事實，業據被告乙○○迭於警訊、偵查、原審及本院審理中坦承不諱，而被
    告前後二次經採尿送驗結果，均呈甲基安非他命陽性反應，此分別有臺灣檢驗科
    技股份有限公司九十一年三月十二日編號ＫＺ000000000000號濫用
    藥物尿液檢驗報告、屏東縣衛生局九十一年九月三日屏縣衛檢六字第九一○二六
    一號煙毒及麻醉藥品類委託檢驗結果通知單各乙紙附卷可稽（見九十一年度毒偵
    字第二五○號卷第三頁、屏東縣警察局屏東分局警卷第三頁），足證被告自白核
    與事實相符，自得採為論科之依據。又被告前於八十七年間，因施用毒品案件，
    經原審法院裁定送觀察、勒戒後，認無繼續施用毒品之傾向，已由原審法院以八
    十七年度易字第六○九號判決免刑在案。又於八十八年間，再因施用毒品案件，
    經原審法院裁定送觀察、勒戒，認有繼續施用毒品之傾向，而裁定令入戒治處所
    施以強制戒治，於八十九年九月二十四日戒治期滿，且經原審法院分別判處有期
    徒刑七月、一年二月，定其應執行刑為一年七月確定，並於九十一年二月七日假
    釋付保護管束（期間自九十一年二月七日起至九十一年五月二十四日止）等事實
    ，已經被告供明在卷，並有上開判決書、臺灣高等法院被告全國前案紀錄表及臺
    灣屏東地方法院檢察署刑案資料查註紀錄表各一份在卷可稽，從而，被告因施用
    毒品案件，前經觀察、勒戒，為法院判決免刑後，又經強制戒治期滿，並分別經
    法院判處徒刑在案，三犯以上犯毒品危害防制條例第十條之罪，依同條例第二十
    條第三項之規定，應依法論科。
二、核被告乙○○所為，係犯毒品危害防制條例第十條第二項之施用第二級毒品罪。
    被告施用毒品前，持有安非他命之低度行為，應為施用之高度行為所吸收，不另
    論罪。其先後多次施用安非他命之犯行，時間緊接，犯罪構成要件相同，顯係基
    於概括之犯意為之，為連續犯，應依刑法第五十六條規定論以一罪，並依法加重
    其刑。至被告多次持有第二級毒品安非他命之行為，亦係基於概括之犯意，本亦
    應以連續持有論，惟其持有後進而施用，其持有之低度行為應被施用之高度行為
    所吸收，不另論其持有毒品罪。公訴人雖未就被告於九十一年八月二十三日下午
    三時二十五分許向前回溯二十四小時內之某時許，在屏東市某不詳地點之偏僻處
    ，施用第二級毒品安非他命一次之犯行起訴，惟因此部分與前開起訴論罪科刑部
    分有連續犯之裁判上一罪關係，為起訴效力所及，既經檢察官移送併辦，本院自
    得併予審理。又被告前於七十八年間，因違反懲治盜匪條例等案件，經法院判處
    有期徒刑八年四月確定，嗣依中華民國八十年罪犯減刑條例減為有期徒刑七年九
    月，於八十七年十一月六日執行完畢之事實，有卷附被告全國前案紀錄表在卷可
    按，其於有期徒刑執行完畢後，五年以內再犯有期徒刑以上之本罪，為累犯，應
    依刑法第四十七條規定加重其刑。被告同時有二種以上刑之加重事由，應依刑法
    第七十條規定遞加之。
三、原審以被告罪證明確，因予論罪科刑，固非無見。惟查被告於九十一年八月二十
    三日下午三時二十五分許向前回溯二十四小時內之某時許，在屏東市某不詳地點
    之偏僻處，仍有施用第二級毒品安非他命一次之行為，原判決未及審酌，致未一
    併論究，自有未洽。檢察官執此以為上訴意旨，指摘原判決不當，為有理由，自
    應由本院撤銷改判。爰審酌被告於毒品危害防制條例施行前即有施用毒品之不甲
    素行，已如前述，其於毒品危害條例施行後復因施用毒品，經觀察、勒戒及強制
    戒治後，仍未戒絕毒癮，再犯相同之罪，顯見其無戒毒悔改之意，有入監再矯治
    必要，惟念其施用毒品乃自戕一己之身體健康，尚未害及他人，且其犯後已坦承
    犯行，態度甲好等一切情狀，爰仍量處如主文第二項所示之刑，並諭知易科罰金
    之折算標準，以資懲儆。
據上論斷，應依刑事訴訟法第三百六十九條第一項前段、第三百六十四條、第二百九
十九條第一項前段，毒品危害防制條例第十條第二項、第二十條第三項，刑法第十一
條前段、第五十六條、第四十七條、第七十條、第四十一條第一項前段，罰金罰鍰提
高標準條例第二條，判決如主文。
本案經檢察官朱文彬到庭執行職務。
中    華    民    國      九十二      年      一      月    二十二    日
                              臺灣高等法院高雄分院刑事第八庭
                                  審判長法官  郭雅美
                                        法官  張盛喜
                                        法官  裕斗
右正本證明與原本無異。
不得上訴。
                                  法院書記官  吳福連
中    華    民    國      九十二      年      一      月    二十二    日
附錄本判決論罪之法條：
毒品危害防制條例第十條第二項：
施用第二級毒品者，處三年以下有期徒刑。


司法院資訊處製作；財團法人民間司法改革基金會備份。
